臺灣新北地方法院板橋簡易庭民事簡易判決
　　　　　　　　　　　　　　　　　 110年度板簡字第1680號
原　　　告　華南產物保險股份有限公司
法定代理人　陳文智
訴訟代理人　陳立果
　　　　　　林唯傑
被　　　告　邱昱勛
上列當事人間請求侵權行為損害賠償事件，本院於中華民國110
年9月27日言詞辯論終結，判決如下：
    主      文
被告應給付原告新臺幣壹拾叁萬貳仟叁佰捌拾玖元，及自民國一
一○年七月二十日起至清償日止，按週年利率百分之五計算之利
息。
原告其餘之訴駁回。
訴訟費用新臺幣壹仟捌佰捌拾元，其中新臺幣壹仟肆佰貳拾貳元
由被告負擔，餘由原告負擔。
本判決第一項得假執行。
    事實及理由
壹、程序部分
    被告經合法通知，未於言詞辯論期日到場，核無民事訴訟法
    第 386條各款所列情形，爰依民事訴訟法第436條第2項準用
    同法第385條第1項規定，依原告之聲請，由其一造辯論而為
    判決，合先敘明。
貳、實體部分
一、原告主張：被告於民國 109年7月20日1時35分許，駕駛車牌
    號碼 000-0000號自用小客車（下稱A車），行經新北市○○
    區○○街 ○○○號處時，因未注意車前狀況，並採取必要之安
    全措施之過失，不慎碰撞原告所承保訴外人宋柏森所有並駕
    駛之車牌號碼000-0000號自用小客車（下稱系爭車輛）而肇
    事（下稱系爭事故），致系爭車輛車體受損（下稱系爭損害
    ），而生修復費用新臺幣（下同） 174,989元（工資49,048
    元、零件 125,941元），爰依侵權行為及保險代位之法律關
    係請求被告給付上揭修復費用等語。並聲明：被告應給付原
    告 174,989元，及自起訴狀繕本送達翌日起至清償日止，按
    週年利率5％計算之利息。
二、被告則未於言詞辯論期日到場，亦未提出書狀作何聲明或陳
    述。
三、得心證之理由：
㈠、按因故意或過失，不法侵害他人之權利者，負損害賠償責任
    ；汽車、機車或其他非依軌道行駛之動力車輛，在使用中加
    損害於他人者，駕駛人應賠償因此所生之損害，民法第 184
    條第 1項前段、第191條之2前段分別有明文。又被保險人因
    保險人應負保險責任之損失發生，而對於第三人有損失賠償
    請求權者，保險人得於給付賠償金額後代位行使被保險人對
    第三人之請求權，但其所請求之數額，以不逾賠償金額為限
    ，保險法第53條第 1項亦有明定。次按物被毀損時，被害人
    除得依民法第196條請求賠償外，並不排除民法第213條至第
    215條之適用。依民法第196條請求賠償物被毀損所減少之價
    額，得以修復費用為估定之標準，但以必要者為限（例如：
    修理材料以新品換舊品，應予折舊）。被害人如能證明其物
    因毀損所減少之價額，超過必要之修復費用時，就其差額，
    仍得請求賠償，此有最高法院77年度第9次民事庭會議決議
    可資參照。
㈡、查原告主張被告駕駛A車於上揭時地因未注意車前狀況，並
    採取必要之安全措施之過失，撞及系爭車輛致生系爭事故，
    而生系爭損害，應負侵權行為損害賠償責任等事實，業據原
    告提出道路交通事故當事人登記聯單、道路交通事故初步分
    析研判表、估價單及行車執照暨駕駛執照等件為證（見本院
    卷第15頁至29頁)，且有新北市政府警察局樹林分局 110年7
    月1日新北警樹交字第 1104370116號函暨所附道路交通事故
    現場圖、道路交通事故現場草圖、A2類道路交通事故談話紀
    錄表、A3類道路交通事故調查紀錄表、現場照片、道路交通
    事故當事人酒精測定紀錄表及道路交通事故肇事人自首情形
    紀錄表為憑（見本院卷第37頁至52頁），而被告對於原告主
    張之事實，既未於言詞辯論期日到場爭執，復未提出書狀答
    辯以供本院斟酌，依民事訴訟法第280條第3項準用同條第 1
    項規定，即視同自認原告主張，堪認原告主張之上揭事實為
    真。
㈢、次查，原告主張支出系爭車輛修理費用為174,989元（工資4
    9,048元、零件125,941元）乙節，有估價單及發票等件在卷
    可據（見本院卷第19至27頁）。然系爭車輛之修復既以新零
    件更換被毀損之舊零件，則原告以估價單所示之修復費用作
    為損害賠償之依據，自應將零件折舊部分予以扣除。依行政
    院所頒固定資產耐用年數表及固定資產折舊率之規定，系爭
    車輛之耐用年數為5年，依定率遞減法每年折舊1000分之369
    ，另依營利事業所得稅查核準則第95條第 6項規定「固定資
    產提列折舊採用定率遞減法者，以 1年為計算單位，其使用
    期間未滿 1年者，按實際使用之月數相當於全年之比例計算
    之，不滿1月者，以1月計」，系爭車輛於108年8月出廠，有
    行車執照可稽（見本院卷第29頁），迄本件車禍發生時即10
    9年7月20日，已使用11月，則零件扣除折舊後之修復費用估
    定為83,341元（詳如附表所示之計算式），加計工資49,048
    元，必要之修復費用應為132,389元（計算式為：49,048元+
     83,341元＝132,389元），揆諸前揭規定，被告應給付原告
    所支出之修復費用 132,389元，核屬有據；至原告逾此範圍
    之請求，則屬無據。
四、末按給付無確定期限者，債務人於債權人得請求給付時，經
    其催告而未為給付，自受催告時起，負遲延責任。其經債權
    人起訴而送達訴狀，或依督促程序送達支付命令，或為其他
    相類之行為者，與催告有同一之效力；遲延之債務，以支付
    金錢為標的者，債權人得請求依法定利率計算之遲延利息；
    應付利息之債務，其利率未經約定，亦無法律可據者，週年
    利率為5％，民法第229條第2項、第233條第1項前段及第203
    條分別定有明文。查，原告所提民事起訴狀繕本於110年7月
    19日送達被告住所地，有本院送達證書可稽（見本院卷第55
    頁），揆諸前揭說明，原告自得請求被告給付自該狀送達翌
    日即 110年7月20日起至清償日止，按週年利率5％計算之利
    息。
五、綜上所述，原告依侵權行為及保險代位之法律關係，請求被
    告給付 132,389元，及自110年7月20日起至清償日止，按週
    年利率5%計算之利息，為有理由，應予准許；至原告逾此範
    圍之請求，為無理由，應予駁回。
六、本件原告勝訴部分，係就民事訴訟法第427條1項訴訟適用簡
    易程序所為被告敗訴之判決，爰依同法第389條第 1項第3款
    規定，職權宣告假執行。
七、訴訟費用負擔之依據：民事訴訟法第79條。本件訴訟費用額
    ，依後附計算書確定如主文所示金額。
中    華    民    國   110    年    10    月    8     日
                  臺灣新北地方法院板橋簡易庭
                              法  官  吳孟竹
  計    算    書
項        目        金    額（新臺幣）       備     註
第一審裁判費            1,880元
合        計            1,880元            其中1,422元由
                                           被告負擔，餘
                                           由原告負擔。
以上正本係照原本作成。
如不服本判決，應於送達後20日內，向本院提出上訴狀並表明上
訴理由，如於本判決宣示後送達前提起上訴者，應於判決送達後
20日內補提上訴理由書（須附繕本）。
中    華    民    國   110    年    10    月    8     日
                              書記官  呂亞馨
附表
-----
折舊時間           金額
第1年折舊值        125,941×0.369×(11/12)=42,600
第1年折舊後價值    125,941-42,600=83,341